最高法院刑事判決　　　　　　九十四年度台上字第四九二八號
　　上　訴　人　甲○○
　　　　　　　　　　　　號5樓.
　　選任辯護人　黃晶雯律師
　　上　訴　人　乙○○
　　　　　　　　　　　　弄14.
上列上訴人等因違反毒品危害防制條例案件，不服台灣高等法院
中華民國九十四年六月一日第二審判決（九十三年度上訴字第三
三八九號，起訴案號：台灣板橋地方法院檢察署九十二年度偵字
第二一六八一號），提起上訴，本院判決如下：
    主  文
上訴駁回。
    理  由
按刑事訴訟法第三百七十七條規定，上訴於第三審法院，非以判
決違背法令為理由，不得為之。是提起第三審上訴，應以原判決
違背法令為理由，係屬法定要件。如果上訴理由書狀並未依據卷
內訴訟資料，具體指摘原判決不適用何種法則或如何適用不當，
或所指摘原判決違法情事，顯與法律規定得為第三審上訴理由之
違法情形，不相適合時，均應認其上訴為違背法律上之程式，予
以駁回。本件上訴人甲○○上訴意旨略稱：（一）共同被告乙○
○於原審稱伊「非為甲○○運輸，而係鄧乃華，是鄧乃華叫伊去
，伊有付機票錢」等語，原審對此未說明何以不採之理由，且未
再詳加調查，有應於審判期日調查之證據未予調查及判決不載理
由之違背法令。（二）原審以共同被告乙○○有瑕疵之說詞為認
定甲○○犯罪之唯一證據，違反刑事訴訟法第一百五十四條第二
項及第一百五十六條第二項之規定云云。上訴人乙○○上訴意旨
略稱：（一）乙○○於原審已供出所運輸之毒品來源，應符合毒
品危害防制條例第十七條得減輕其刑之規定。（二）乙○○第二
次運輸愷他命入境台灣，因後悔運輸始未前往提領航空公司代保
管內裝愷他命之冰淇淋盒，應有中止犯之適用，原判決對此未加
論述，有不載理由之誤。（三）原審未依刑法第五十七條之量刑
標準，審酌乙○○係自動供出第一次運輸愷他命之情狀，仍判處
有期徒刑五年四月之重刑，有判決不適用法則之違背法令云云。
惟查證據之取捨、證據證明力之判斷，及事實有無之認定，為事
實審法院之職權，茍其取捨、判斷及認定，並不違反經驗法則及
論理法則，即不容任意指為違法而執為第三審適法之上訴理由。
又刑罰輕重之量定，亦屬事實審法院得依職權自由裁量之事項，
倘已斟酌刑法第五十七條各款所列情狀而未逾法定刑度，尚不得
遽指為違法。本件原審經調查審理後，以第一審認定上訴人甲○
○、乙○○，與鄧乃華（現藏匿菲律賓，業經台灣板橋地方法院
檢察署通緝中）明知愷他命（Ketamine）係毒品危害防制條例第
二條第二項第三款規定之第三級毒品，亦屬行政院依懲治走私條
例第二條第四項所公告之「管制物品項目及其數額」命令甲項第
四款規定之管制進口物品，竟共同基於運輸及私運愷他命進口之
概括犯意聯絡，先後於民國九十二年十一月十五日及同年十二月
二日，自菲律賓私運愷他命入境，係一行為而觸犯運輸第三級毒
品及私運管制物品進口二罪名，依想像競合之例從一重論處上訴
人甲○○、乙○○共同連續運輸第三級毒品罪，分別量處有期徒
刑六年四月、五年四月等情，認事用法均無不合，量刑亦稱妥適
，因而維持第一審該部分判決，駁回上訴人甲○○、乙○○及檢
察官在第二審之上訴。所為論斷，均有卷存證據資料可資覆按，
從形式上觀察，並無採證或認定事實違背經驗法則或論理法則，
或有理由不備或其他違背法令之情形。再查：（一）原判決就乙
○○於第一審審判期日時，經以證人依法定調查人證之程序，命
具結後證稱：其確於九十二年十一月十五日及同年十二月間兩度
經甲○○、鄧乃華兄弟安排，前往菲律賓運輸愷他命走私返台之
事實；且其向檢察官所具之「自白狀」敘及「甲○○只是幫我代
辦簽證機票，並非在刑事局筆錄上的接貨人」及「受鄧乃華之託
從菲律賓攜帶回台之愷他命係要交予駱哥」云云，內容並不實在
等情，已詳加論述（見原判決理由壹之一(一)），經核與卷證資料
並無不符，難謂有何查證未盡或判決理由不備之違誤。（二）原
審依憑上開乙○○以證人身分所為之證詞，並參酌上訴人甲○○
自承確實有幫乙○○買機票，且乙○○兩次出國，均由甲○○接
送機等供述，及卷附查獲毒品行李照片、長榮航空公司託運保管
條、內政部警政署刑事警察局鑑驗通知書，暨扣案之愷他命等證
據資料，為綜合判斷，尚非以乙○○不利於甲○○之證詞為認定
甲○○為共同正犯之唯一證據，是亦無違背證據法則可言。（三
）按毒品危害防制條例所定運輸之既遂與未遂，以已否將貨物起
運為區分標準；至懲治走私條例所稱私運進口之既遂與未遂，則
以已否進入國境為判斷準據。上訴人乙○○於九十二年十二月二
日既自菲律賓搭乘長榮航空公司班機，將愷他命運抵桃園中正國
際機場，自屬既遂，原判決未就其是否屬中止未遂加以論述，並
無理由不備之違誤。（四）原判決業就上訴人乙○○如何不符毒
品危害防制條例第十七條得減輕其刑之規定（見原判決理由壹之
一(五)），且審酌上訴人甲○○、乙○○所運輸之數量甚多，僅為
一己私利，枉顧毒品對國家、社會之危害，情節非輕，其中乙○
○於犯罪後尚能坦承犯行，深表悔悟，另甲○○則仍飾詞圖卸等
一切情狀，分別量處甲○○有期徒刑六年四月，乙○○有期徒刑
五年四月，已敘明審酌乙○○犯罪情狀認應科以該刑罰之理由。
又乙○○所犯從一重論處之毒品危害防制條例第四條第三項之罪
，法定刑為「五年以上有期徒刑，得併科新台幣五百萬元以下之
罰金」，原審認第一審依連續犯加重其刑後量處有期徒刑五年四
月為妥適，亦無顯然不當，尚不得遽指為違法。從而，上訴人甲
○○、乙○○上訴意旨就原審依憑證據所為認事、採證，及已明
白論斷之事項，重為事實之爭執，乙○○並對原審量刑職權之合
法行使，任意指為違法，顯非依據卷內訴訟資料為原判決有何違
法之具體指摘，皆非適法之第三審上訴理由。上訴人甲○○、乙
○○之上訴均為違背法律上之程式，應予以駁回。
據上論結，應依刑事訴訟法第三百九十五條前段，判決如主文。
中　　華　　民　　國　九十四　年　　九　　月　　八　　日
                      最高法院刑事第十庭
                          審判長法官  陳　正　庸
                                法官  賴　忠　星
                                法官  王　居　財
                                法官  林　開　任
                                法官  林　立　華
      本件正本證明與原本無異
                                      書  記  官
中　　華　　民　　國　九十四　年　　九　　月　 十三 　日
                                                Ａ
